# 以前年度损益调整

提问人：tianping820808 时间：2022-11-05 22:16:21
请教陈老师：关联公司上市辅导，需要补提 2 年前的内部拆借资金利息 400 万（原为无偿使用），经咨询税务局，借入方补提的利息可以在所得税前扣除，借入方和借出方不考虑此项利息各年都是盈利状态，所得税率25%，借出方和借入方如下账务处理是否正确：
一、借入方处理：
借：以前年度损益调整 400 贷：其他应付款 400 借：应交税费—应交企业所得税 100 贷：以前年度损益调整 100 借：递延所得税资产 100 应交税费—应交企业所得税 100借：利润分配—未分配利润 300 贷：以前年度损益调整 300 借：盈余公积 30 贷：利润分配—未分配利润 30 二、借出方处理
借：其他应收款 400 贷：以前年度损益调整 400 借：以前年度损益调整 100 贷：应交税费—应交企业所得税 100 借：应交税费—应交企业所得税 100 贷：递延所得税负债 100借：以前年度损益调整 300 贷：利润分配—未分配利润 300 借：利润分配—未分配利润 30 贷：盈余公积 30

回答人：chenyiwei
建议明确这些分录各自调整归属年度，从较早年度开始逐年开列，并且对以后年度的调整需将以前年度调整的影响滚调下来（如年初未分配利润），以确保对报表的恰当调整。